臺灣士林地方法院交通事件裁定　　　　　　　　　　九十三年度交聲字第三八九號
　　原處分機關　台北市交通事件裁決所
　　異　議　人
　　即受處分人　甲○○
右列受處分人因違反道路交通管理處罰條例案件，對於台北市交通事件裁決所九十三
年五月七日所為之處分（原處分案號：北市裁三字第裁二二─Ｃ00000000號
），聲明異議，本院裁定如左：
    主  文
異議駁回。
    理  由
一、按汽車行駛有損毀或變造汽車牌照、塗抹污損牌照、或以安裝其他器具之方式，
    使不能辨認其牌號者，處汽車所有人新臺幣（下同）二千四百元以上四千八百元
    以下罰鍰，道路交通管理處罰條例第十三條第一款定有明文。
二、原處分意旨略以：異議人即受處分人甲○○所有之ＤＮ─七八三五號自小客車於
    民國（下同）九十二年十二月十七日晚上六時五分許，在臺北縣新莊市○○路與
    中原路口處，遭台北縣政府警察局新莊分局交通分隊舉發「使用他物遮蔽號牌（
    前牌使用保險桿遮蔽）」違規，依違反道路交通管理處罰條例第十三條第一款之
    規定，裁處罰鍰四千八百元。
三、聲明異議意旨略以：異議人即受處分人甲○○所有之ＤＮ─七八三五號自小客車
    ，自向廠商買車、領牌時起即已裝設保險桿，從未變更，且嗣該車於領取行車執
    照前依法檢驗時，監理單位亦未告知所裝之保險桿有違規之情形云云。
四、經查，本件異議人甲○○所有之ＤＮ─七八三五號自小客車於九十二年十二月十
    七日晚上六時五分許，在臺北縣新莊市○○路與中原路口處，遭台北縣政府警察
    局新莊分局交通分隊舉發「使用他物遮蔽號牌（前牌使用保險桿遮蔽）」違規之
    事實，有舉發違反道路交通管理事件通知單一份及違規採證照片二禎在卷可稽，
    依卷附取締照片，可見該小客車之前車牌，確為所加裝之保險桿所遮蔽而未能辨
    識車牌號碼，則異議人所有之ＤＮ─七八三五號自小客車於受舉發時，確有以保
    險桿遮蔽前牌之事實堪以認定。次查，關於異議人前揭經舉發違規之自用小客車
    於出廠時是否即安裝有保險桿一節，經原處分機關即台北市交通事件裁決所向台
    北市監理處函查結果：前揭經舉發違規之自用小客車係中華汽車一九九九年三月
    份出廠，並於同年三月一日由中華汽車出廠檢驗合格，同年三月三日領照；又依
    該車原廠所示規格，車長為四百六十公分，未含不銹鋼保險桿。故依來函所附之
    彩色照片中所示，該車前方所加裝之不銹鋼保險桿非屬原廠所配置，依規定應至
    公路監理機關辦理變更檢驗及登記，且該裝置不得遮蔽號牌等情，有該處九十三
    年二月十七日北市監一字第０九三六０三八七一００號函及該型車輛原廠規格尺
    寸圖影本各乙紙在卷可憑，異議人辯稱經舉發違規之自用小客車於出廠時即有保
    險桿云云，顯有誤會；另監理機關檢驗車輛，其目的在於確認車輛於申請牌照時
    屬可安全行駛之狀態，而不及於車牌號碼有無遮蔽之情形，此觀之道路交通安全
    規則第三十九條所載汽車申請牌照檢驗之項目及標準，並未包括車牌乙項即明，
    是前揭違規之自用小客車縱通過監理機關之檢驗，仍無解於其違規加裝保險桿，
    致影響車牌辨識之責。
五、綜上所述，本件異議人違規加裝保險桿，使不能辨認其牌號之事實明確，原處分
    機關依道路交通管理處罰條例第十三條第一款之規定，裁處異議人四千八百元罰
    鍰，核無違誤，異議人之異議無理由，自應將其異議駁回。
據上論斷，應依道路交通案件處理辦法第十九條，裁定如主文。
中　　　華　　　民　　　國　　九十三　　年　　　六　　　月　　三十    　日
                                  臺灣士林地方法院交通法庭
                                      法  官  楊  迺  伶
右正本證明與原本無異。
如不服本裁定，應於送達後五日內，向本院提出抗告狀。
                                      書記官  洪  俊  杰
中　　　華　　　民　　　國　　九十三　　年　　　六　　　月　　三十    　日
